【裁判字號】    92,易,218
【裁判日期】    920610
【裁判案由】    違反毒品危害防制條例
【裁判全文】
臺灣屏東地方法院刑事判決                          九十二年度易字第二一八號
    公  訴  人  臺灣屏東地方法院檢察署檢察官
    被      告  甲○○
右列被告因違反毒品危害防制條例案件，經檢察官提起公訴（九十二年度毒偵字第一
九四號），本院判決如左：
    主  文
甲○○施用第二級毒品，處有期徒刑玖月。扣案安非他命零點貳公克沒收銷燬之。
    事  實
一、甲○○前分別因施用第毒品案件，先後二次經觀察、勒戒後，均認無繼續施用毒
    品之傾向，由台灣屏東地方法院檢察署檢察官各於民國（下同）九十年十二月十
    一日、九十一年九月二十七日，以九十年度毒偵字第一八九○號、九十一年度毒
    偵緝字第一四０號不起訴處分確定。詎甲○○仍不思悔悟，復自九十二年一月二
    十二日十六時三十分起回溯四天內某時（不含同日為警查獲後之時間），在不詳
    地點施用第二級毒品，嗣於同日十三時五十分許，在屏東縣東港鎮大潭里活動中
心籃球場內，為警於其身上查獲第二級毒品安非他命零點二公克，且經於同日十
    六時三十分許採尿送驗結果亦呈安非他命陽性反應。
二、案經屏東縣警察局東港分局報請台灣屏東地方法院檢察署檢察官偵查起訴。
    理  由
一、訊據被告甲○○矢口否認右揭犯行，辯稱：我沒有施用安非他命，查獲之安非他
    命係「衝仔」將毒品放在我褲袋裡云云。經查：
（一）被告經於九十二年一月二十二日十六時三十分許採尿送驗結果，發現確有安非
      他命陽性反應，此有長榮大學檢驗報告一紙附卷可查，此為檢驗機關本於專業
      知識及科學檢驗方法所得之結論，自可憑信。
（二）再施用安非他命後於尿液中可檢出之時間為服用後一至四天，亦有行政院衛生
      署管制藥品管理局九十二年三月十日管檢字第○九二○○○一四九五號函在卷
      可按。
（三）扣案安非他命零點二公克確含有第二級毒品安非他命成分，亦有屏東縣警察局
      東港分局毒品初步檢驗報告單一紙在卷可稽。
（四）被告於檢察官偵訊中供稱扣案安非他命係「章仔」託其轉交予另一不知名之朋
      友云云，核被告所供前後已有不符，其空言泛稱扣案安非他命係年籍不詳之「
      衝仔」或「章仔」之人所有云云顯不足採。
（五）被告前分別因施用第毒品案件，先後二次經觀察、勒戒後，均認無繼續施用毒
      品之傾向，由台灣屏東地方法院檢察署檢察官各於九十年十二月十一日、九十
      一年九月二十七日，以九十年度毒偵字第一八九○號、九十一年度毒偵緝字第
      一四０號不起訴處分確定等情，此有台灣屏東地方法院檢察署刑案查註紀錄表
      、上揭不起訴處分書在卷可稽。
（六）綜上所述，被告五年內再犯本件施用毒品犯行已臻明確，應依法論科。
二、核被告甲○○所為係犯毒品危害防制條例第十條第二項施用第二級毒品罪。被告
    施用第二級毒品之際持有第二級毒品，本應論以持有第二級毒品罪，惟其持有後
    進而施用，持有之低度行為應為施用之高度行為所吸收，乃不另論。審酌被告之
    犯罪動機、目的、手段，致生危害於社會風氣，犯後經通緝始到案且否認犯行未
    具悔意等一切情狀，量處如主文所示之刑。扣案安非他命零點二公克應依毒品危
    害防制條例第十八條第一項前段之規定，宣告沒收銷燬之。
據上論斷，應依刑事訴訟法第二百九十九條第一項前段，毒品危害防制條例第十條第
二項、第十八條第一項前段，判決如主文。
中      華      民      國      九十二      年      六      月    十    日
                                      臺灣屏東地方法院刑事第四庭
                                          法  官   郭書豪
右正本證明與原本無異。
如不服本判決應於收受本判決後送達後十日內向本院提出上訴書狀，其未敘述上訴理
由者，並得於提起上訴後十日內向本院補提理由書狀（均須按他造當事人之人數附繕
本 ）「切勿逕送上級法院」
                                          書記官   唐淑嫻
中      華      民      國      九十二      年      六      月    十    日
附錄法條：
毒品危害防制條例第十條
施用第一級毒品者，處六月以上五年以下有期徒刑。
施用第二級毒品者，處三年以下有期徒刑。


司法院資訊處製作；財團法人民間司法改革基金會備份。
